pt-PT: Características do relógio: Alarme; Antirreflexo; Movimento automático; Exibição da data; Fecho de implantação; Alça intercambiável; Edição limitada; Ponteiros luminosos; Marcadores luminosos; Resistência magnética; Bobinagem manual; Exibição da fase da lua; Vários fusos horários; Calendário perpétuo; Indicador de reserva de energia; Movimento de quartzo; Moldura giratória; Coroa aparafusada; À prova de choque; Mostrador em esqueleto; Com energia solar; Taquímetro; Impermeável; Temporizador mundial; Outro
pl: Charakterystyka zegarka: Alarm; Antyrefleksyjny; Automatyczne nakręcanie; Wyświetlacz daty; Łatwe zapinanie; Wymienny pasek; Edycja limitowana; Świecące wskazówki; Znaczniki świetlne; Rezystancja magnetyczna; Nakręcany ręcznie; Wyświetlacz fazy księżyca; Wiele stref czasowych; Kalendarz wieczny; Wskaźnik rezerwy mocy; Mechanizm kwarcowy; Obracana ramka szkiełka zegarka; Zakręcana koronka; Wstrząsoodporny; Tarcza typu skeleton; Z zasilaniem słonecznym; Tachometr; Wodoszczelny; Timer czasu światowego; Pozostałe
ko: 시계 기능: 경보; 반사 방지; 자동 이동; 날짜 디스플레이; 디플로이먼트 버클; 교체 가능 스트랩; 한정판; 야광 바늘; 야광 마커; 자기 저항; 수동감기; 달 위상 표시; 여러 시간대; 퍼페추얼 캘린더; 파워 리저브 표시기; 쿼츠 무브먼트; 회전 베젤; 스크루다운 크라운; 충격 방지; 스켈레톤 다이얼; 태양광 발전; 타키미터; 방수; 월드 타이머; 기타
vi: Tính năng đồng hồ: Báo thức; Chống phản chiếu; Chuyển động tự động; Ngày hiển thị; Khóa chống hằn; Dây đeo đổi lẫn được; Phiên bản giới hạn; Găng tay phát sáng; Bút dạ quang; Kháng từ; Lên dây cót bằng tay; Hiển thị pha mặt trăng; Nhiều múi giờ; Lịch vạn niên; Chỉ báo dự trữ năng lượng; Đồng hồ thạch anh; Viền xoay; Núm chịu nước; Chống sốc; Mặt số lộ cơ; Năng lượng mặt trời; Đo tốc độ; Chống thấm nước; Đồng hồ thế giới; Khác
it: Funzionalità dell’orologio: Allarme; Antiriflesso; Movimento automatico; Visualizzazione della data; Chiusura deployante; Cinturino intercambiabile; Edizione limitata; Lancette luminose; Segnali luminosi; Resistenza magnetica; Carica manuale; Visualizzazione della fase lunare; Più fusi orari; Calendario perpetuo; Indicatore di riserva della carica; Movimento al quarzo; Lunetta girevole; Corona a vite; Antiurto; Quadrante scheletrato; Alimentato ad energia solare; Tachimetro; Impermeabile; World timer; Altro
pt-BR: Características do relógio: Alarme; Antirreflexo; Movimento automático; Exibição de data; Fecho de implantação; Pulseira intercambiável; Edição limitada; Ponteiros luminosos; Marcadores luminosos; Resistência magnética; Corda manual; Mostrador com as fases da lua; Vários fusos horários; Calendário perpétuo; Indicador de reserva de energia; Movimento a quartzo; Moldura giratória; Coroa aparafusada; À prova de choque; Mostrador esqueleto; Energia solar; Taquímetro; À prova d'água; Relógio mundial; Outro
tr: Saat özellikleri: Alarm; Yansıma önleyici; Otomatik hareket; Tarih göstergesi; Yerleştirme tokası; Değiştirilebilir kayış; Sınırlı sürüm; Işıltılı göstergeler; Fosforlu göstergeler; Manyetik direnç; Manuel sarma; Ay evresi göstergesi; Çoklu saat dilimleri; Süresiz takvim; Enerji rezervi göstergesi; Quartz hareketi; Döner taban; Vidalı taç; Darbeye dayanıklı; İskelet kadran; Güneş enerjili; Takimetre; Su geçirmez; Dünya saati; Diğer
da: Urfunktioner: Alarm; Anti-reflekterende; Automatisk urværk; Datovisning; Deployeringslås; Udskiftelig rem; Begrænset udgave; Lysende hænder; Lysende markører; Magnetisk modstand; Manuelt optræk; Månefasevisning; Flere tidszoner; Evighedskalender; Strømreserveindikator; Quartz-urværk; Roterende krans; Nedskruet krone; Stødsikker; Skeleturskive; Soldrevet; Tachymeter; Vandtæt; Verdenstimer; Andet
sv: Detaljer för klocka: Larm; Antireflex; Automatisk rörelse; Stor display; Implementeringstyp; Utbytbar rem; Begränsad utgåva; Lysande händer; Lysande markörer; Magnetiskt motstånd; Manuell upplindning; Månfasvisning; Flera tidszoner; Evig kalender; Effektreservindikator; Quartz-rörelse; Roterande bas; Nedskruvad krona; Stötsäker; Skeletturtavla; Soldriven; Tachymeter; Vattensäker; Världstimer; Annat
lt-LT: Laikrodžio ypatybės: Žadintuvas; Neatspindintis šviesos; Automatinis mechanizmas; Datos rodymas; Išskleidžiamas užsegimas; Keičiamas dirželis; Ribotas leidimas; Šviečiančios rodyklės; Šviečiančios valandų žymos; Magnetinis atsparumas; Rankinis užsukimas; Mėnulio fazės rodymas; Kelios laiko juostos; Su kalendoriumi; Likusio maitinimo indikatorius; Kvarcinis mechanizmas; Sukamasis lankelis; Prisukamas ratukas; Atsparus smūgiams; Matomu mechanizmu; Varomas saulės energija; Tachimetras; Atsparus vandeniui; Pasaulio laikmatis; Kita
hr-HR: Značajke ručnog sata: Alarm; Nereflektirajuće; Automatsko kretanje; Prikaz datuma; Kopča za postavljanje; Zamjenjivi remen; Ograničeno izdanje; Svjetleće ruke; Svjetleći markeri; Magnetski otpor; Ručno navijanje; Prikaz mjesečeve mijene; Više vremenskih zona; Vječni kalendar; Indikator rezerve snage; Kvarcni mehanizam; Rotacijski okvir; Pritisna krunica sata; Otporno na udarce; Brojčanik u obliku kostura; Na solarni pogon; Tahimetar; Vodootporno; Svjetsko vrijeme; Ostalo
th: คุณลักษณะของนาฬิกา: สัญญาณเตือน; ป้องกันแสงสะท้อน; กลไกอัตโนมัติ; การแสดงวันที่; ขอเกี่ยวแบบบานพับ; เปลี่ยนสายได้; จำนวนจำกัด; เข็มเรืองแสง; หลักชั่วโมงเรืองแสง; ความต้านทานแม่เหล็ก; ไขลานด้วยมือ; การแสดงข้างขึ้นข้างแรม; หลายเขตเวลา; ปฏิทินถาวร; ตัวแสดงสถานะพลังงานสำรอง; กลไกระบบควอตซ์; ขอบหน้าปัดหมุนได้; เม็ดมะยมแบบขันเกลียว; กันกระแทก; หน้าปัดโชว์กลไก; พลังงานแสงอาทิตย์; ทาคีมิเตอร์; กันน้ำ; นาฬิกาเทียบเวลาทั่วโลก; อื่นๆ
ru: Характеристики часов: Будильник; Антибликовое покрытие; Автоматический завод; Отображение даты; Раскладывающаяся застежка; Сменный ремешок; Ограниченный выпуск; Светящиеся стрелки; Светящиеся черточки; Устойчивость к размагничиванию; Ручной завод; Отображение фазы Луны; Несколько часовых поясов; Вечный календарь; Индикатор запаса хода; Кварцевый механизм; Вращающийся безель; Завинчивающаяся заводная головка; Ударопрочность; Схематический циферблат; На солнечной батарее; Тахометр; Влагозащита; Мировое время; Другой
fi: Kellon ominaisuudet: Hälytys; Heijastamaton; Automaattinen liike; Päivämäärän näyttö; Käyttöönottolukko; Vaihdettava hihna; Rajoitettu erä; Valaisevat viisarit; Valaisevat merkit; Magneettinen vastus; Manuaalinen käämitys; Kuun vaiheen näyttö; Useita aikavyöhykkeitä; Ikuinen kalenteri; Teho ilmaisin; Kvartsiliike; Pyörivä pohja; Ruuvattava kruunu; Iskunkestävä; Luurankokellotaulu; Aurinkoenergialla toimiva; Takymetri; Vedenkestävä; Maailman ajastin; Muu
fr: Fonctionnalités de la montre: Alarme; Anti-réfléchissant; Mouvement automatique; Affichage de la date; Fermoir déployant; Sangle interchangeable; Édition limitée; Aiguilles lumineuses; Marqueurs lumineux; Résistance magnétique; Remontage manuel; Affichage des phases de lune; Plusieurs fuseaux horaires; Calendrier perpétuel; Indicateur de réserve de marche; Mouvement à quartz; Lunette tournante; Couronne vissée; Antichocs; Cadran squelette; Alimentation solaire; Tachymètre; Imperméable; Horloge mondiale; Autre
nb: Klokkefunksjoner: Alarm; Antirefleks; Automatisk bevegelse; Datovisning; Utplasseringslås; Utskiftbar stropp; Begrenset opplag; Lysende hender; Lysende markører; Magnetisk motstand; Manuell vikling; Månefasevisning; Flere tidssoner; Evig kalender; Strømreserveindikator; Quartz-bevegelse; Roterende ramme; Nedskrudd krone; Støtsikker; Skjelettskive; Soldrevet; Tachymeter; Vannsikker; Verdenstidtaker; Annen
nl: Kenmerken horloge: Wekker; Anti-reflecterend; Automatisch uurwerk; Datumweergave; Vouwsluiting; Verwisselbare band; Beperkte editie; Lichtgevende wijzers; Lichtgevende wijzers; Magnetische weerstand; Handmatig opwinden; Maanfase-weergave; Meerdere tijdzones; Eeuwige kalender; Gangreserve-indicator; Quartz uurwerk; Draaibare rand; Geschroefde kroon; Schokbestendig; Wijzerplaat met skelet; Werkt op zonne-energie; Tachymeter; Waterdicht; Wereldklok; Andere
cs: Vlastnosti hodinek: Alarm; Antireflexní; Automatický pohyb; Zobrazení data; Nasazovací spona; Vyměnitelný řemínek; Limitovaná edice; Svítící ruce; Světelné značky; Magnetický odpor; Ruční navíjení; Zobrazení fáze měsíce; Více časových pásem; Trvalý kalendář; Indikátor rezervy napájení; Quartz strojek; Otočná základna; Šroubovací korunka; Nárazuvzdorný; Skeletový číselník; Solární napájení; Tachymetr; Voděodolný; Světový čas; Jiné
ja: 機能を見る: アラーム; 反射防止; 自動巻きムーブメント; 日付表示; デプロイメントクラスプ; 交換可能ストラップ; 限定版; 蛍光針; 蛍光マーカー; 磁気抵抗; 手巻き; ムーンフェーズ表示; 複数のタイムゾーン; 永久カレンダー; パワーリザーブインジケーター; クォーツムーブメント; 回転ベゼル; ねじ込み式リューズ; 耐衝撃; スケルトンダイヤル; 太陽光発電; タキメーター; 防水; 世界時計; その他
sl-SI: Funkcije ure: Alarm; Protiodsevna; Samodejno gibanje; Prikaz datuma; Razširitvena zaponka; Zamenljiv pašček; Omejena izdaja; Svetleči kazalci; Svetleče številke; Magnetna odpornost; Ročno navijanje; Prikaz luninih faz; Več časovnih pasov; Večni koledar; Indikator rezerve moči; Kvarčno gibanje; Vrtljiv okvir; Navojna krona; Odporno na udarce; Viden mehanizem; Na sončno energijo; Tahimeter; Vodoodporen; Svetovni časovnik; Drugo
de: Eigenschaften der Uhr: Alarm; Antireflex; Automatisches Uhrwerk; Datumsanzeige; Faltschließe; Austauschbarer Träger; Limitierte Auflage; Leuchtende Zeiger; Leuchtmarkierungen; Magnetischer Widerstand; Handaufzug; Mondphasenanzeige; Mehrere Zeitzonen; Ewiger Kalender; Energiereserveanzeiger; Quartz-Bewegung; Drehbare Lünette; Verschraubte Krone; Stoßfest; Skelettiertes Zifferblatt; Solarbetrieben; Tachymeter; Wasserdicht; Weltzeituhr; Sonstiges
zh-CN: 手表特点: 闹钟; 防反光; 自动机芯; 日期显示; 折叠式表扣; 可互换表带; 限量版; 夜光指针; 夜光标记; 磁阻; 手动上弦; 月相盈亏显示; 多个时区; 万年历; 电量储备指示; 石英机芯; 旋转表圈; 旋入式表冠; 防震; 镂空表盘; 太阳能供电; 测速仪; 防水; 世界时间腕表; 其他
el: Χαρακτηριστικά ρολογιού: Τρομάζω; Αντιανακλαστικό; Αυτόματη κίνηση; Εμφάνιση ημερομηνίας; Κούμπωμα ανάπτυξης; Εναλλάξιμα μέρη; Περιορισμένη έκδοση; Φωτεινά χέρια; Φωτεινοί δείκτες; Μαγνητική αντίσταση; Χειροκίνητη περιέλιξη; Εμφάνιση φάσης σελήνης; Πολλαπλές ζώνες ώρας; Αιώνιο ημερολόγιο; Ένδειξη αποθέματος ισχύος; Κίνηση χαλαζία; Περιστρεφόμενη στεφάνη; Βιδωτή κορώνα; Αντικραδασμικό; Σκελετός καντράν; Ηλιακή ενέργεια; Ταχύμετρο; Αδιάβροχο; Παγκόσμιο χρονόμετρο; Άλλο
bg-BG: Функции на часовник: Аларма; Антирефлексен; Автоматично движение; Показване на датата; Закопчалка за удължаване; Сменяема каишка; Ограничено издание; Светещи стрелки; Светещи маркери; Магнитно съпротивление; Ръчно навиване; Дисплей за фазата на луната; Множество часови зони; Вечен календар; Индикатор за резерв на захранването; Кварцово движение; Въртяща се рамка; Завинтваща се коронка; Удароустойчив; Прозрачен циферблат; Слънчево захранване; Тахиметър; Водоустойчив; Световен таймер; Други
sk-SK: Funkcie sledovania: Alarm; Antireflexný; Automatický pohyb; Zobrazenie dátumu; Nasadzovacia spona; Vymeniteľný popruh; Limitovaná edícia; Svietiace ručičky; Svietiace značky; Magnetický odpor; Manuálne navíjanie; Zobrazenie fázy mesiaca; Viaceré časové pásma; Večný kalendár; Indikátor rezervy energie; Elektrický pohon; Otočná luneta; Skrutkovacia korunka; Nárazuvzdorný; Skeletový ciferník; Solárne napájanie; Tachymeter; Vodotesný; Svetový časovač; Iné
en: Watch features: Alarm; Anti-reflective; Automatic movement; Date display; Deployment clasp; Interchangeable strap; Limited edition; Luminous hands; Luminous markers; Magnetic resistance; Manual winding; Moon phase display; Multiple time zones; Perpetual calendar; Power reserve indicator; Quartz movement; Rotating bezel; Screw-down crown; Shockproof; Skeleton dial; Solar powered; Tachymeter; Waterproof; World timer; Other
zh-TW: 手錶特點: 警報; 防反光; 自動機芯; 日期顯示; 部署扣; 可互換帶子; 限定版; 夜光指針; 發光標記; 磁阻; 手動上弦; 月相顯示; 多時區; 萬年曆; 動力儲備指示燈; 石英機芯; 旋轉錶圈; 旋入式錶冠; 防震; 鏤空錶盤; 太陽能; 測速儀; 防水; 世界計時器; 其他
es: Características del reloj: Alarma; Antirreflectante; Movimiento automático; Visualización de fecha; Cierre desplegable; Correa intercambiable; Edición limitada; Manecillas luminosas; Marcadores luminosos; Resistencia magnética; Cuerda manual; Visualización de fases lunares; Múltiples zonas horarias; Calendario perpetuo; Indicador de reserva de energía; Movimiento de cuarzo; Bisel giratorio; Corona atornillada; A prueba de golpes; Esfera esqueleto; Alimentado por energía solar; Taquímetro; Impermeable; Reloj mundial; Otros
hu: Óra jellemzői: Riasztás; Tükröződésmentes; Automatikus mozgás; Dátummegjelenítés; Kibocsátó csap; Cserélhető szíj; Limitált kiadás; Világító kezek; Világító jelzők; Mágneses ellenállás; Kézi tekercselés; Holdfázis kijelző; Több időzóna; Öröknaptár; Teljesítménytartalék jelző; Kvarc mozgás; Forgó előlap; Lecsavarható korona; Ütésálló; Csontvázas számlap; Napenergiával működő; Fordulatszámmérő; Vízálló; Világidőzítő; Egyéb
ro-RO: Caracteristici ceas: Alarmă; Antireflex; Mișcare automată; Afișarea datei; Cataramă tip deployant; Cureaua interschimbabila; Ediție limitată; Indicatoare luminoase; Marcaje luminoase; Rezistență magnetică; Înfășurare manuală; Afișarea fazei lunii; Fusuri orare multiple; Calendar perpetuu; Indicator de rezervă de energie; Mișcare cu cuarț; Montură rotativă; Coroană înșurubată; Rezistență la șocuri; Cadran schelet; Alimentat cu energie solară; Tahimetru; Impermeabil; Cronometru mondial; Altele